---
title: "TALLER 27 FEBRERO"
author: "Isabela Cristancho- Lesly Triana"
format: html
editor: visual
---

## [**TALLER 27 FEBRERO**]{.smallcaps}

*EJERCICIO C 3.1*

```{r echo=FALSE, message=FALSE, warning=FALSE}
library(wooldridge)
```

```{r echo=FALSE, message=FALSE, warning=FALSE}
View(bwght)

reg <- lm(bwght ~ cigs + faminc, data=bwght)
summary(reg)


cor(bwght$faminc, bwght$cigs)



reg <- lm(bwght ~ cigs , data=bwght)
summary(reg)

```

+---------------+---------------+-------------+-------------+------------------+
|               | Estimate      | Std.Error   | t value     | p value          |
+===============+===============+=============+=============+==================+
| **Intercept** |     119.77190 |     0.57234 |     209.267 |     < 2e-16 ***  |
+---------------+---------------+-------------+-------------+------------------+
| **Cigs**      |     -0.51377  |     0.09049 |     -5.678  |     1.66e-08 *** |
+---------------+---------------+-------------+-------------+------------------+

+-----------------------+---------------+--------------+-------------+------------------+
|                       | Estimate      | Std. Error   | t.value     | P-value          |
+=======================+===============+==============+=============+==================+
| **Intercept**         |     116.97413 |     1.04898  |     111.512 |     < 2e-16 ***  |
+-----------------------+---------------+--------------+-------------+------------------+
| **cigs (fumar)**      |     -0.46341  |      0.09158 |     -5.060  |     4.75e-07 *** |
+-----------------------+---------------+--------------+-------------+------------------+
| **faminc (ingresos)** |      0.09276  |     0.02919  |     3.178   |     0.00151 **   |
+-----------------------+---------------+--------------+-------------+------------------+

1.  El signo para faminc mas probable es positivo, se espera que al tener mas ingresos durante el embarazo tenga un efecto positivo en el peso al nacer,ya que con mas ingresos hay mejores cuidados.
2.  Las variables cigs y faminc tienen una correlacion negativa (-0.1730449), cuando una variable aumenta (x), la otra (y) disminuye. Es decir, las mujeres de ingresos más altos tienen acceso a mejores cuidados prenatales y a una mejor nutrición y es posible que también tengan más conciencia de los riesgos de fumar durante el embarazo y sean menos propensas a fumar.Por eso, la correlación entre cigs y faminc sería negativa.
3.  Al quitar la variable faminc de la ecuacion,el estimado de cigs es -0.51377, no tiene un cambio drástico en la variable cigs porque al incluir faminc en la ecuacion el estimado para cigs es de -0.46341, por lo tanto faminc no tiene un efecto sustancial en el peso al nacer y cigs es la variable más relevante en el modelo y al revisar el R cuadrado tiene 2.98% de variabilidad con faminc y sin faminc tiene 2.27% de variabilidad"

*EJERCICIO C 3.2*

```{r echo=FALSE, message=FALSE, warning=FALSE}
View(hprice1)

reg <- lm(price ~ bdrms + sqrft, data = hprice1)
summary(reg)


#Coeficiente e correlación
cor(hprice1$bdrms , hprice1$sqrft)
```

+----------------------------+---------------+--------------+------------+------------------+
|                            | Estimate      | Std. Error   | t value    | p value          |
+============================+===============+==============+============+==================+
| **Intercept**              |     -19.31500 |     31.04662 |     -0.622 |      0.536       |
+----------------------------+---------------+--------------+------------+------------------+
| **bdrms (habitación)**     |     15.19819  |     9.48352  |      1.603 |     0.113        |
+----------------------------+---------------+--------------+------------+------------------+
| **sqrft (pies cuadrados)** |     0.12844   |      0.01382 |     9.291  |     1.39e-14 *** |
+----------------------------+---------------+--------------+------------+------------------+

```{r echo=FALSE, message=FALSE, warning=FALSE}
reg <- lm(price ~ bdrms + sqrft, data = hprice1)

#Nuevo conjunto de datos con los valores específicos de sqrft y bdrms
primer_casa <- data.frame(sqrft = 2438, bdrms = 4)

#Predicción del precio de venta estimado para la nueva casa
precio_estimado <- predict(reg, newdata = primer_casa)
#Precio estimado
print(precio_estimado)
```

```{r echo=FALSE, message=FALSE, warning=FALSE}
reg <- lm(price ~ bdrms + sqrft, data = hprice1)

# Tomamos la primera fila de los datos
primera_casa1 <- hprice1[1, ] 

# Precio de venta observado para la primera casa
precio_observado <- 300000

# Predicción del precio de venta estimado para la primera casa
precio_estimado <- predict(reg, newdata = primera_casa1)

# Calcular el residual
residual <- precio_observado - precio_estimado

# Imprimir el residual
print(residual)

```

1.  price=-19.31500 + 15.19819 + 0.12844
2.  Si aumenta una habitacion mas en bdrms puede aumentar 15.19819 miles de dolares en el precio.
3.  
4.  La variación del precio es de 63.19% en cuanto a la extensión en pies cuadrados y el número de habitaciones
5.  El estimado del precio para la primer casa cuando sqrft 2,438 y bdrms 4 es de 354.6052 miles de dolares
6.  Cuando el precio de la primer casa es de 300.000, el residual es de 299645.4, es decir la diferencia entre el precio real y el estimado, por ende, el comprador pago mas por la casa, debido a que el precio real es mayor que el precio estimado
